臺灣嘉義地方法院刑事判決
111年度交易字第354號
公  訴  人  臺灣嘉義地方檢察署檢察官
被      告  王通好


上列被告因公共危險案件，經檢察官提起公訴（111年度偵字第1
0317號），被告於本院準備程序進行中就被訴事實為有罪之陳述
，經本院裁定依簡式審判程序審理，判決如下：
    主  文
王通好駕駛動力交通工具而有吐氣所含酒精濃度達每公升零點二
五毫克以上，處有期徒刑陸月，併科罰金新臺幣陸萬元，有期徒
刑如易科罰金，罰金如易服勞役，均以新臺幣壹仟元折算壹日。
    犯 罪 事 實
一、王通好於民國111年9月21日下午某時許，在嘉義縣太保市友
    人住處內飲用啤酒後，明知已處於不得駕駛動力交通工具之
    程度，竟仍基於酒後駕車之犯意，於飲畢後隨即自上揭處所
    騎乘車牌號碼000-000號普通重型機車上路。嗣於同日晚間8
    時25分許，行經嘉義縣○○市○○路○段00號前，因酒後騎乘搖
    晃，經警攔檢，於同日晚間8時45分許，警方始對其測得吐
    氣所含酒精濃度達每公升1.04毫克（MG/L），而查悉上情。
二、案經嘉義縣警察局水上分局報告臺灣嘉義地方檢察署檢察官
    偵查起訴。
　理  由
壹、程序事項：
    本案被告王通好所涉犯者，法定刑非死刑、無期徒刑、最輕
    本刑為3 年以上有期徒刑之罪或高等法院管轄第一審案件。
    本院行準備程序中，被告就被訴事實為有罪之陳述，經告知
    簡式審判程序之旨，並聽取檢察官及被告之意見後，爰依刑
    事訴訟法第273 條之1 第1 項裁定進行簡式審判程序。職是
    ，本件簡式審判程序之證據調查依刑事訴訟法第273 條之2
    規定不受同法第159 條第1 項、第161 條之2 、第161 條之
    3 、第163 條之1 及第164 條至第170 條規定之限制，合先
    敘明。
貳、實體事項：
一、上揭犯罪事實，業經被告王通好於警詢、偵查、本院準備程
    序及審理中均坦承不諱（見嘉水警偵字第1110024568號卷-
    下稱「警卷」，第1-4 頁；111 年度偵字第10317號卷- 下
    稱「偵卷」，第29-31 頁；本院卷第34、48-49頁），並有
    酒精測定紀錄表、嘉義縣警察局舉發違反道路交通管理事件
    通知單影本、車輛詳細資料報表、呼氣酒精測試器檢定合格
    證書、切結書各1 份附卷可稽（見警卷第7-13頁），是被告
    之自白核與事實相符，應堪採信。本件事證明確，被告公共
    危險之犯行，堪以認定，應予依法論科。
二、論罪科刑：
 ㈠ 核被告所為，係犯刑法第185 條之3 第1項第1款之駕駛動力
    交通工具而有吐氣所含酒精濃度達每公升0.25毫克以上罪。
 ㈡ 本件公訴意旨並未就被告有無構成累犯之犯罪事實及加重其
    刑事項具體指出證明方法，揆諸司法院釋字第775號解釋及
    最高法院110年度台上大字第5660號裁定意旨，本院自無從
    僅憑非屬原始資料之被告前案紀錄表，遽以依職權認定被告
    構成累犯之事實。惟仍就被告可能構成累犯之前科，列為刑
    法第57條第5款所定「犯罪行為人之品行」之量刑審酌事項
    ，附此敘明。
 ㈢ 爰以行為人之責任為基礎，審酌被告明知酒後駕車為近年交
   通事故發生之主因，影響國民身體、生命、財產至鉅，酒後
   不駕車之觀念，亦經主管機關透過各傳播媒體長期宣導，應
   為社會大眾所共知，竟置若罔聞。前曾犯多次公共危險罪，
   且甫因公共危險案件，經本院以110年度朴交簡字第174號判
   處有期徒刑3月確定，於111年4月11日易科罰金執行完畢，後
   又因公共危險案件，經本院以111年度朴交簡字第265號判處
   有期徒刑6月確定（尚未執行完畢）。詎其仍不知悔改，再犯
   本案，實有不該。且酒後無照駕車(騎車)，酒精濃度高達每
   公升1.04毫克，超過法定標準甚多，對交通安全造成危險，
   益徵其缺乏反省能力，法紀觀念淡薄，考量騎乘機車相較駕
   駛自用小客車對公眾之危害性稍低，及於警詢及本院審理時
   供承專科畢業之智識程度，今年6月遭裁員失業，離婚，兩名
   小孩均已30多歲，平日與高齡母親同住生活等語（見警卷第1
    頁「受詢問人」欄；本院卷第49頁），犯後坦承犯行，幸未
   肇事即遭查獲，暨其犯後態度等一切情狀，量處如主文所示
   之刑，並諭知有期徒刑如易科罰金，罰金如易服勞役之折算
   標準。
據上論斷，應依刑事訴訟法第273條之1第1項、第299條第1 項前
段，刑法第185 條之3 第1 項第1 款、第41條第1 項前段、第42
條第3 項前段，刑法施行法第1 條之1 第1 項，判決如主文。
本案經檢察官陳美君提起公訴，由檢察官陳則銘到庭執行職務。
中　　華　　民　　國　　111 　年　　10　　月　　26　　日
                  刑事第二庭    法  官  林正雄
以上正本證明與原本無異。
如不服本判決應於收受判決後20日內向本院提出上訴書狀，並應
敘述具體理由；其未敘述上訴理由者，應於上訴期間屆滿後20日
內向本院補提理由書（均須按他造當事人之人數附繕本）「切勿
逕送上級法院」。　　　　　　　　　
中　　華　　民　　國　　111 　年　　10　　月　　26　　日
                                書記官  王嘉祺
附錄法條:
刑法第185條之3第1項第1款
駕駛動力交通工具而有下列情形之一者，處 3 年以下有期徒刑
，得併科 30 萬元以下罰金：
一、吐氣所含酒精濃度達每公升零點二五毫克或血液中酒精濃度
    達百分之零點零五以上。
二、有前款以外之其他情事足認服用酒類或其他相類之物，致不
    能安全駕駛。
三、服用毒品、麻醉藥品或其他相類之物，致不能安全駕駛。
因而致人於死者，處 3 年以上 10 年以下有期徒刑，得併科 2
百萬元以下罰金；致重傷者，處 1 年以上 7 年以下有期徒刑，
得併科 1 百萬元以下罰金。
曾犯本條或陸海空軍刑法第 54 條之罪，經有罪判決確定或經緩
起訴處分確定，於十年內再犯第 1 項之罪因而致人於死者，處
無期徒刑或 5 年以上有期徒刑，得併科 3 百萬元以下罰金；致
重傷者，處 3 年以上 10 年以下有期徒刑，得併科 2 百萬元以
下罰金。